Minutes et répertoires du notaire Louis CHOMEL, 9 décembre 1738 - 23 juin 1773 (étude XV)
Archives nationales
- Minutes de Louis CHOMEL, 1697 - 1788; MC/ET/XV/601 - MC/ET/XV/1581/B
  - Minutes. 1761, avril, avril 1761; MC/ET/XV/771
    - Procuration rente publique., 10 avril 1761; MC/ET/XV/771
      Nom, qualité: (M.) Boursier, Louis (bourgeois, Paris), Paris.
      Profession: marchand, Paris.
      Nom, qualité: (M.) Delatour, Chretien.
    - Succession, transaction., 11 avril 1761; MC/ET/XV/771
      Nom, qualité: (M.) Nivert, Charles.
      Profession: procureur fiscal, Port-A-Binson (Marne)
    - Mariage., 12 avril 1761; MC/ET/XV/771
      Nom, qualité: (M.) Gaucher, Alexandre.
      Profession: orfevre (me-md), Paris.
      Nom, qualité: (M.) Gaucher, Claude Francois.
      Nom, qualité: (Mme ou Mlle) Cain, Brigitte.
      Nom, qualité: (M.) Cain, Henri Daniel.
      Profession: orfevre (me-md), Paris
    - Procuration rente publique, dépôt., 12 avril 1761; MC/ET/XV/771
      Nom, qualité: (Mme ou Mlle) Delaroue, Genevieve.
      Profession: Lyon (Rhône).
      Nom, qualité: (M.) Pichault, Maurice (bourgeois, Paris), Paris
    - Succession, quittance., 13 avril 1761; MC/ET/XV/771
      Nom, qualité: (M.) Obry, Jean.
      Profession: laboureur, Lafraye (Oise)
    - Rente foncière, titre nouvel, maison, Auteuil (Paris) rue des Garennes., 15 avril 1761; MC/ET/XV/771
      Nom, qualité: (M.) Toutain, Nicolas.
      Profession: serrurier, Paris, Auteuil.
      Profession: Mareuil-le-Port (Marne)
      titre nouvel; bail
    - Rente de l'Hôtel de ville, quittance de rachat, subrogation, aides et gabelles emission 1758., 15 avril 1761; MC/ET/XV/771
      Nom, qualité: (M.) Blondel de Gagny, Augustin.
      Profession: trésorier de la caisse des amortissements, Paris.
      Profession: conseiller aux requetes du Parlement, Paris.
    - Rente foncière, titre nouvel, maison, Passy (Paris) rue de l'Eglise., 15 avril 1761; MC/ET/XV/771
      Nom, qualité: (M.) Lepine, Guillaume Bonaventure.
      Profession: blanchisseur, Paris, Passy.
    - Procuration rente publique., 16 avril 1761; MC/ET/XV/771
      Nom, qualité: (M.) Bernard, Leger (bourgeois, Dijon), Dijon (Côte-d'Or).
      Nom, qualité: (M.) Mangin, Louis.
      Profession: domestique, Paris
    - Bail, maison, Paris (Paris) Fosses du Pont-au-Choux., 16 avril 1761; MC/ET/XV/771
      Nom, qualité: (M.) Benard, Simon.
      Profession: jardinier, Paris.
      Nom, qualité: (M.) Vitry, Pierre.
      Profession: jardinier (maître), Paris
    - Procuration rente publique, dépôt., 16 avril 1761; MC/ET/XV/771
      Nom, qualité: (Mme ou Mlle) Oudin, Marie Aimee.
      Profession: Montfaucon (Aisne).
      Nom, qualité: (M.) Oudin, Pierre.
    - Inventaire après décès., 16 avril 1761; MC/ET/XV/771
      Nom, qualité: (M.) Leclerc, Pierre.
    - Bail, transport, revenu, Amiens (Somme) Abbaye Saint-Jean., 17 avril 1761; MC/ET/XV/771
      Nom, qualité: (M.) Villiers de, Francois.
      Nom, qualité: (M.) Legendre, Jean Charles.
      Profession: intéressé dans les affaires du roi, Paris
    - Succession, transport de droits., 17 avril 1761; MC/ET/XV/771
      Nom, qualité: (M.) Faipon, Nicolas.
      Profession: Noyers (Haute-Marne)
    - Nomination, notoriété, charge de doyen à la faculte de medecine., 18 avril 1761; MC/ET/XV/771
      Nom, qualité: (M.) Lethieullier, Jean.
      Profession: docteur regent de la faculte de medecine, Paris
    - Succession, notoriété., 18 avril 1761; MC/ET/XV/771
      Nom, qualité: (Mme ou Mlle) Leclerc, Marie Gabrielle.
      Nom, qualité: (M.) Deschamps, Louis.
    - Société, transport d'intérêts, ferme des octrois, Poissy (Yvelines)., 18 avril 1761; MC/ET/XV/771
      Nom, qualité: (M.) Richard, Antoine Marie.
      Profession: adjudicataire des octrois, Poissy (Yvelines).
      Nom, qualité: (M.) Giroust, Francois Nicolas.
      Profession: marchand négociant, Paris
    - Obligation., 19 avril 1761; MC/ET/XV/771
      Nom, qualité: (M.) Richard de La Barre, Robert.
      Profession: receveur des coches d'eau, Beaumont-sur-Oise (Val-d'Oise)
    - Procuration rente publique, dépôt., 20 avril 1761; MC/ET/XV/771
      Nom, qualité: (M.) Roux, Fulcrand.
      Profession: négociant, Montpellier (Hérault).
      Nom, qualité: (M.) Laurent de Meziere, Francois (bourgeois, Paris), Paris.
    - Bail, maison, Paris (Paris) rue Serpente., 22 avril 1761; MC/ET/XV/771
      Nom, qualité: (M.) Lievrel, Jean Louis.
      Nom, qualité: (M.) Michel, Philippe.
      Profession: perruquier (maître), Paris
    - Acte de décès, dépôt., 23 avril 1761; MC/ET/XV/771
      Nom, qualité: (Mme ou Mlle) Adorno, Marie.
      Profession: Borgo-Adorno (italie).
      Nom, qualité: (M.) Spinola, Georges.
    - Procuration rente publique, dépôt., 23 avril 1761; MC/ET/XV/771
      Nom, qualité: (Mme ou Mlle) Feretti, Marie Pellina.
      Nom, qualité: (M.) Daste, Francois Marie.
    - Certificat de vie, dépôt, acte (Landes)., 23 avril 1761; MC/ET/XV/771
      Nom, qualité: (Mme ou Mlle) Promontori, Marie Madeleine.
      Profession: Sarzana (italie).
      Nom, qualité: (M.) Casoni, Leonard Marie (comte).
      Nom, qualité: (M.) Grimaldi, Jean Augustin.
      Nom, qualité: (Mme ou Mlle) Gentile, Marie Jeronime.
      Nom, qualité: (M.) Rivarola, Negrone Francois Dominique Mari.
      Nom, qualité: (M.) Scaglia, Nicolas Marie.
      Nom, qualité: (M.) Pallavicino, Nicolas Emmanuel.
      Nom, qualité: (M.) Fornari de, Charles Marie.
      Profession: eveque (ancien), Albenga (italie).
      Nom, qualité: (M.) Adorno, Antoine Marie.
      Nom, qualité: (M.) Durazzo, Marcel Joseph Francois Marie.
      Nom, qualité: (M.) Spinola, Pascal Gaetan Marie.
      Nom, qualité: (M.) Isolabella, Jacint Pascal.
      Nom, qualité: (M.) Cambiaso, Jean Baptiste.
      Nom, qualité: (M.) Bagnasco, Jerome.
      Nom, qualité: (M.) Spinola, Thomas Antoine Pius Innocent Di.
      Nom, qualité: (M.) Spinola, Dominique Joseph Marie.
      Nom, qualité: (M.) Marana, Jean Baptiste.
      Nom, qualité: (M.) Franchi de, Frederic Marie.
      Nom, qualité: (M.) Imperiale, Jean Baptiste.
      Nom, qualité: (M.) Doria, Hector Nicolas Marie.
      Nom, qualité: (M.) Cattaneo Grillo, Matthieu Charles Marie Antoine.
      Nom, qualité: (M.) Franzone, Thomas Gregoire Marie.
      Nom, qualité: (M.) Pallavicino, Jean Francois Joseph Ignace Mar.
      Nom, qualité: (Mme ou Mlle) Durazzo, Marie Ignace.
      Nom, qualité: (M.) Brignole, Jean Francois.
      Nom, qualité: (M.) Saluzzo, Jean Baptiste Francois Dominiqu.
      Nom, qualité: (M.) Spinola, Alexandre Obert Raphael.
      Nom, qualité: (M.) Giovo de, Nicolas Alexandre.
      Nom, qualité: (M.) Grimaldi, Baptiste.
      Nom, qualité: (M.) Spinola, Jean Baptiste.
      Intervenant 35, en première partie:
      Nom, qualité: (M.) Zoagli, Gofrede Gaetan.
      Nom, qualité: (M.) Pallavicino, Joseph Antoine Gaetan Pascal Ho.
      Intervenant 37, en première partie:
      Nom, qualité: (M.) Raggio, Jean Baptiste.
      Intervenant 38, en première partie:
      Nom, qualité: (M.) Inirea, Dominique.
      Intervenant 39, en première partie:
      Nom, qualité: (M.) Giustiniano, Brizio.
      Intervenant 40, en première partie:
      Nom, qualité: (M.) Franchi de, Antoine Marie.
    - Certificat de vie, dépôt, acte (Indre)., 23 avril 1761; MC/ET/XV/771
      Nom, qualité: (M.) Doria, Ambroise Marie.
      Nom, qualité: (M.) Granello, Joseph Marie.
      Nom, qualité: (M.) Montesisto, Joseph Nicolas Marie.
      Nom, qualité: (M.) Durazzo, Marcel Marie.
      Nom, qualité: (M.) Montarsolo, Charles.
      Nom, qualité: (M.) Franchi de, Jean Lanfranc Marie.
      Nom, qualité: (Mme ou Mlle) Adorno, Marie Catherine.
      Nom, qualité: (Mme ou Mlle) Gentile, Paule Seraphine.
      Nom, qualité: (Mme ou Mlle) Durazza, Paule Marie Agnes.
      Nom, qualité: (M.) Lomellino, Augustin.
      Nom, qualité: (M.) Franchi de, Charles Nicolas.
      Nom, qualité: (M.) Lomellino, Etienne Gregoire.
      Nom, qualité: (M.) Mari de, Francois.
      Nom, qualité: (M.) Zoagli, Jean Georges Francois Dominique.
      Nom, qualité: (M.) Franchi de, Jacques Nicolas Marie.
      Nom, qualité: (M.) Imperiale, Charles Marie Philippe.
      Nom, qualité: (Mme ou Mlle) Serra, Laure Marie.
      Nom, qualité: (M.) Pallavicino, Alerame Marie.
      Nom, qualité: (M.) Grimaldo, Alexandre Pierre Francois.
      Nom, qualité: (M.) Asdente, Ange Dominique Francois Marie.
      Nom, qualité: (M.) Gropallo, Sebastien Marie.
      Nom, qualité: (M.) Bielato, Barthelemy Jacques.
      Nom, qualité: (M.) Balbi, Jerome Jean Augustin Vincent Fr.
      Nom, qualité: (M.) Viale, Francois Marie.
      Profession: reeligieux jesuite, Genes (italie).
      Nom, qualité: (M.) Lagomarsino, Jean Thomas Ignace Marie.
      Nom, qualité: (M.) Borello, Paul Augustin Pantaleon.
      Nom, qualité: (M.) Pinceti, Michel.
      Nom, qualité: (M.) Spinola, Jeannettin Dominique Augustin M.
      Profession: religieux scopettin, Genes (italie).
      Nom, qualité: (M.) Ayrolo, Augustin Marie Ignace.
      Nom, qualité: (M.) Saoli, Dominique Marie Nicolas.
      Nom, qualité: (M.) Negrone, Ignace Constantin.
      Nom, qualité: (M.) Bottini, Ange Ambroise Francois.
      Nom, qualité: (M.) Rezzonico, Alexandre (comte).
      Profession: Milan (italie)
    - Procuration rente publique, dépôt., 24 avril 1761; MC/ET/XV/771
      Nom, qualité: (M.) Legrain, Edme Martin.
      Profession: sabotier, Lumigny (Seine-et-Marne).
      Profession: president à la chambre des comptes, Paris
    - Rente sur le roi, quittance de rachat, subrogation, droits sur les cuirs emission 1759., 25 avril 1761; MC/ET/XV/771
      Nom, qualité: (M.) Odeau, Pierre (bourgeois, Paris), Paris.
      Nom, qualité: (M.) Spinola, Jean Baptiste (noble, Genes), Genes (italie).
    - Transport, créance., 25 avril 1761; MC/ET/XV/771
      Nom, qualité: (Mme ou Mlle) Blondelu, Marie Euphrosine.
      Nom, qualité: (M.) Deplantes de Bourbon, Jacques Francois (bourgeois, Paris), Paris
    - Vente, maison, Montfort-l'Amaury, rue du Four (Yvelines)., 25 avril 1761; MC/ET/XV/771
      Nom, qualité: (Mme ou Mlle) Strother, Marie.
      Profession: Montfort-l'Amaury (Yvelines).
      Nom, qualité: (M.) Butler, Pierre.
      Nom, qualité: (M.) Vougny Du Petimont de, Pierre Louis.
    - Bail, boutique, Paris (Paris) Piliers de la Tonnelerie., 27 avril 1761; MC/ET/XV/771
      Nom, qualité: (M.) Scellier, Gabriel Antoine.
      Profession: tondeur presseur de draps, Paris
    - Rente de l'Hôtel de ville, transport, aides et gabelles emission 1720., 28 avril 1761; MC/ET/XV/771
      Nom, qualité: (M.) Durazzo, Jacques Philippe.
  - Minutes. 1761, mai - juin, mai - juin 1761; MC/ET/XV/772
    - Procuration rente publique., 3 mai 1761; MC/ET/XV/772
      Nom, qualité: (Mme ou Mlle) Dutart, Marie Anne.
      Nom, qualité: (M.) Guymonneau, Louis.
      Profession: consul (ancien), Paris.
      Nom, qualité: (M.) Rousse de Villeneuve de, Jean Baptiste Louis (bourgeois, Paris), Paris
    - Procuration rente publique., 4 mai 1761; MC/ET/XV/772
      Nom, qualité: (Mme ou Mlle) Garnier de Granvilliers, Barbe Marguerite Perrette.
      Nom, qualité: (M.) Corbeau de Vaulserre, Pierre Aime (comte, Vaulserre), Vaulserre.
      Profession: colonel.
      Nom, qualité: (M.) Tesigny de, Armand Francois.
      Profession: avocat en Parlement, Paris
    - Acte de décès, dépôt., 5 mai 1761; MC/ET/XV/772
      Nom, qualité: (M.) Ottone, Jean Baptiste.
      Nom, qualité: (M.) Huigens, Philippe Guillaume.
      Nom, qualité: (M.) Calcagno, Francois Marie.
      Profession: prêtre, Genes (italie)
    - Procuration rente publique, dépôt, acte (Drôme)., 5 mai 1761; MC/ET/XV/772
      Nom, qualité: (M.) Costa, Jean Dominique Joseph.
      Nom, qualité: (M.) Fiesco, Jerome.
      Nom, qualité: (M.) Brignole, Rodolphe Emile Marie.
      Nom, qualité: (M.) Imperiale Lercaro, Jean Cristoval.
      Nom, qualité: (M.) Serra, Jacques.
      Nom, qualité: (M.) Fabiano, Jean Laurent Gaetan.
      Nom, qualité: (M.) Brignoole, Francois Marie.
      Nom, qualité: (M.) Catti, Francois.
      Nom, qualité: (M.) Pallavicino, Etienne Louis.
      Nom, qualité: (M.) Senarega, Matthieu Joseph Marie.
      Nom, qualité: (M.) Perasso, Jean Simon.
      Nom, qualité: (Mme ou Mlle) Mari de, Isabelle.
      Nom, qualité: (Mme ou Mlle) Carion de Nisas de, Marguerite Marie Francoise.
      Nom, qualité: (M.) Spinola D' Arquata, Ferdinand (marquis, Arquata), Arquata.
      Relations: épouse de l'intervenant 17.
      Nom, qualité: (M.) Pallavicino, Alexandre.
      Nom, qualité: (M.) Pinello Salvago, Constantin.
      Nom, qualité: (M.) Vico, Ange Marie.
      Nom: Couvent Notre-Dame-De-La-Neige.
      Domicile: Genes (italie).
      Nom, qualité: (M.) Balbi, Felix (marquis).
      Nom, qualité: (M.) Doria, George Francois Marie.
      Nom, qualité: (M.) Emile, Jean Baptiste.
      Intervenant 27, en deuxième partie:
    - Certificat de vie, dépôt, acte (Drôme)., 5 mai 1761; MC/ET/XV/772
      Nom, qualité: (M.) Orsucci, Laurent Sauveur.
      Profession: Lucques (italie).
      Nom, qualité: (M.) Mari de, Jean Baptiste (marquis).
      Profession: gouverneur, Reggio-In-Lombardia (italie).
      Nom, qualité: (M.) Oneto, Lucas Pierre Antoine.
      Profession: Mantoue (italie).
      Nom, qualité: (M.) Pinelli, Etienne Marie Dominique.
      Profession: religieux theatin, Rome (italie).
      Nom, qualité: (M.) Muzell Dit Stosch-Walton, Henri Guillaume Philippe.
      Profession: Londres (angleterre).
      Nom, qualité: (Mme ou Mlle) Masucco, Claude Colombe.
      Nom, qualité: (M.) Lagomarsino, Jean Thomas Ignace.
      Nom, qualité: (M.) Raggi, Antoine Jules Louis Marie.
      Nom, qualité: (M.) Montesisto, Joseph Marie.
      Profession: consul de genes, Cadix (espagne).
      Nom, qualité: (M.) Romairone, Gregoire Innocent.
      Profession: négociant, Genes (italie).
      Nom, qualité: (M.) Boglia, Dominique.
      Profession: Sienne (italie).
      Nom, qualité: (Mme ou Mlle) Enrile, Anne Marie.
      Profession: religieuse, Chiavari (italie).
      Nom, qualité: (M.) Marchio, Charles Jean Baptiste Antoine.
      Profession: Bologne (italie).
      Nom, qualité: (Mme ou Mlle) Cavanna, Pascale Angele Antoine.
      Profession: Todi (italie).
      Nom, qualité: (Mme ou Mlle) Bono, Ange Florentine.
      Profession: religieuse, Todi (italie).
      Nom, qualité: (M.) Carrega, Benoit Antoine.
      Profession: Novi-Ligure (italie).
      Nom, qualité: (M.) Spinola, Jean Jacques.
      Nom, qualité: (M.) Centurione, Ambroise.
      Profession: Voghera (italie).
      Nom, qualité: (Mme ou Mlle) Romero, Marie Therese.
      Profession: San-Germano (italie).
      Relations: épouse de l'intervenant 22.
      Intervenant 22, indirect:
      Nom, qualité: (M.) Chiesa, Felix.
      Nom, qualité: (Mme ou Mlle) Scalzi, Marie Lucrece.
      Relations: épouse de l'intervenant 24.
      Intervenant 24, indirect:
      Nom, qualité: (M.) Barberio, Joseph Antoine.
      Nom, qualité: (Mme ou Mlle) Ubiale, Anne Marie.
      Profession: religieuse, Milan (italie).
      Nom, qualité: (Mme ou Mlle) Bembo, Marie Antoine.
      Profession: Massa (italie)
    - Succession, compte d'exécution testamentaire., 6 mai 1761; MC/ET/XV/772
      Nom, qualité: (M.) Solier, Pierre.
      compte d'exécution testamentaire
    - Société, transport d'intérêts, entreprise des farines du quercy., 6 mai 1761; MC/ET/XV/772
      Nom, qualité: (M.) Gondot, Rene Francois.
      Profession: secrétaire des gardes francaises, Paris.
      Nom, qualité: (M.) Parseval Deschesnes, Alexandre.
    - Succession, quittance., 6 mai 1761; MC/ET/XV/772
    - Succession, dépôt de pièces., 6 mai 1761; MC/ET/XV/772
    - Testament., 6 mai 1761; MC/ET/XV/772
      Nom, qualité: (Mme ou Mlle) Girard, Anne.
    - Déclaration, entreprise des farines du quercy., 6 mai 1761; MC/ET/XV/772
      Nom, qualité: (M.) Parseval Deschenes, Alexandre.
    - Inventaire après décès., 8 mai 1761; MC/ET/XV/772
    - Mariage., 11 mai 1761; MC/ET/XV/772
      Nom, qualité: (M.) Vivier, Hilaire.
      Profession: boulanger, Paris.
      Nom, qualité: (M.) Vivier, Gilbert.
      Profession: laboureur, Breux (Allier).
      Nom, qualité: (Mme ou Mlle) Ternisien, Marie Anne.
      Nom, qualité: (M.) Ternisien, Antoine.
      Profession: laboureur, Gauville (Orne)
    - Procuration rente publique., 13 mai 1761; MC/ET/XV/772
      Nom, qualité: (M.) Rigaud, Marc.
      Profession: maire, Bagnols-sur-Ceze (Gard).
      Nom, qualité: (M.) Viee, Jacques Poncien.
    - Compte., 13 mai 1761; MC/ET/XV/772
      Nom, qualité: (M.) Laborde de, Jean Francois (écuyer).
      Relations: oncle de l'intervenant 2.
      Nom, qualité: (M.) Laborde Des Martres, Pierre Joseph Francois (écuyer).
    - Vente, reconnaissance, meuble., 14 mai 1761; MC/ET/XV/772
      Nom, qualité: (Mme ou Mlle) Douvry, Louise Charlotte.
      Relations: fille de l'intervenant 1, fille de l'intervenant 2
      acte de vente; reconnaissance
    - Rente sur le domaine de la ville, reconstitution., 15 mai 1761; MC/ET/XV/772
      Nom, qualité: (M.) Boyer de Saint-Leu, Jean.
      Profession: echevin, Paris.
      Nom, qualité: (Mme ou Mlle) Garnier de Granvilliers, Barbe Marguerite Perette.
      Relations: veuve de l'intervenant 3, subrogé(e) de l'intervenant 1.
      Nom, qualité: (M.) Corbeau de Vaulserre de, Pierre Aime (comte, Vaulserre), Vaulserre.
      Profession: colonel (ancien)
    - Procuration générale., 15 mai 1761; MC/ET/XV/772
      Nom, qualité: (M.) Rolland, Francois.
      Profession: chapelier (marchand), Paris.
      Nom, qualité: (Mme ou Mlle) Faussoyeux, Marie.
    - Procuration rente publique., 16 mai 1761; MC/ET/XV/772
      Nom, qualité: (M.) Pepin, Pierre.
      Profession: rubanier (maître), Saint-Germain-en-Laye (Yvelines).
    - Procuration rente publique, dépôt., 16 mai 1761; MC/ET/XV/772
      Nom, qualité: (M.) Bouvar, Marc (bourgeois, Paris), Paris.
      Profession: Mathons (Haute-Marne).
      Nom, qualité: (M.) Coquelin, Pierre (bourgeois, Paris), Paris
    - Rente viagère, constitution., 17 mai 1761; MC/ET/XV/772
      Nom, qualité: (M.) Cottin, Charles.
      Profession: laboureur, Paris, Faubourg de Gloire.
      Nom, qualité: (Mme ou Mlle) Fondar, Marie Louise.
    - Rente viagère, constitution., 18 mai 1761; MC/ET/XV/772
      Nom, qualité: (M.) Oudin, Adrien Francois.
      Profession: principal clerc de procureur au Châtelet, Paris.
      Nom, qualité: (M.) Oudin, Louis (bourgeois, Montmirail), Montmirail (Marne)
    - Société, dissolution, commerce de vin., 19 mai 1761; MC/ET/XV/772
      Nom, qualité: (Mme ou Mlle) Rojot, Anne.
      Nom, qualité: (M.) Pellier, Francois.
      Nom, qualité: (Mme ou Mlle) Guibet, Madeleine.
      Nom, qualité: (M.) Sabotault, Antoine.
    - Procuration rente publique, dépôt., 20 mai 1761; MC/ET/XV/772
      Profession: Provins (Seine-et-Marne).
      Nom, qualité: (Mme ou Mlle) Giovo de, Marie Marthe Angelique.
    - Rente sur les états de Bretagne, reconstitution, emission 1759., 20 mai 1761; MC/ET/XV/772
      Nom, qualité: (M.) Badoulleau, Louis (bourgeois, Paris), Paris.
    - Quittance., 23 mai 1761; MC/ET/XV/772
      Profession: fermier general, Paris.
      Nom, qualité: (M.) Tessier, Christophe Jacques.
      Profession: intendant des écuries du roi, fermier general, Paris
    - Obligation., 23 mai 1761; MC/ET/XV/772
      Profession: intendant des écuries du roi, fermier general, Paris.
      Nom, qualité: (M.) Savay, Maurice (bourgeois, Paris), Paris
    - Union de créanciers, mainlevée., 23 mai 1761; MC/ET/XV/772
    - Bail, transport, maison, Paris (Paris) rue de la Fromagerie., 24 mai 1761; MC/ET/XV/772
      Profession: orfevre (marchand), Paris.
      Profession: orfevre (marchand), Paris
    - Rente, constitution., 24 mai 1761; MC/ET/XV/772
      Relations: gendre de l'intervenant 2.
    - Procès-verbal, paiement de fonds d'avance des fermes., 25 mai 1761; MC/ET/XV/772
      Nom, qualité: (M.) Colin de Saint-Marc, Marc Hubert.
      Profession: receveur general des fermes, Paris
    - Bail, appartement, Paris (Paris) rue du Petit-Carreau., 25 mai 1761; MC/ET/XV/772
      Nom, qualité: (M.) Richon Doncourt, Francois (bourgeois, Paris), Paris.
      Nom, qualité: (Mme ou Mlle) Richon, Nicole.
      Relations: tante de l'intervenant 1
    - Succession, décharge., 27 mai 1761; MC/ET/XV/772
      Nom, qualité: (M.) Conde de, Henri (écuyer).
      Profession: capitaine, Paris
      décharge
    - Mariage., 27 mai 1761; MC/ET/XV/772
      Nom, qualité: (M.) Lechat Dit Langevin, Francois Nicolas.
      Profession: cordonnier (garcon), Paris.
      Nom, qualité: (M.) Lechat, Etienne.
      Profession: domesttique (ancien), Paris.
      Nom, qualité: (Mme ou Mlle) Godard, Marie Marguerite.
      Profession: Versailles (Yvelines).
      Nom, qualité: (M.) Godard, Pierre.
    - Succession, renonciation., 27 mai 1761; MC/ET/XV/772
    - Procuration générale., 30 mai 1761; MC/ET/XV/772
      Profession: tailleur d'habits (maître), Paris.
      Nom, qualité: (M.) Mogniard, Francois Robert.
    - Traité d'office, office d'archer de la ville., 31 mai 1761; MC/ET/XV/772
      Nom, qualité: (M.) Favriot, Louis.
      Profession: garde archer de la ville, Paris.
      Nom, qualité: (M.) Javelle, Claude (bourgeois, Paris), Paris
    - Acte de mariage déposé, dépôt., 1er juin 1761; MC/ET/XV/772
      Nom, qualité: (Mme ou Mlle) Lomellini, Marie Rosalie Catherine Livie.
    - Certificat de vie, dépôt, acte (Côtes-d'Armor)., 1er juin 1761; MC/ET/XV/772
      Nom, qualité: (Mme ou Mlle) Orsini, Anne Marie Hyacinthe Antoine.
      Nom, qualité: (Mme ou Mlle) Aicardi, Rose Marguerite.
      Nom, qualité: (M.) Poggi, Jacques.
      Nom, qualité: (M.) Enrile, Jean Baptiste Pierre.
      Nom, qualité: (M.) Curletto, Dominique Marie.
      Nom, qualité: (M.) Sansedoni, Rutilio Ambroise Pierre Balthas.
      Nom, qualité: (M.) Ibarra, Andre.
      Nom, qualité: (M.) Massoni, Gaspard.
      Nom, qualité: (M.) Motroni, Sebastien Dominique.
      Nom, qualité: (M.) Bocella, Simon Francois.
      Nom, qualité: (M.) Controni, Joseph Francois.
      Nom, qualité: (M.) Bernardini, Cesar Ignace.
      Nom, qualité: (M.) Perano, Francois Marie.
      Nom, qualité: (Mme ou Mlle) Brignole, Marie Helene.
      Nom, qualité: (M.) Durazzo, Pierre.
      Nom, qualité: (M.) Fabiano, Jean Thomas.
      Nom, qualité: (M.) Massa, Jean Marie.
    - Procuration rente publique, dépôt., 1er juin 1761; MC/ET/XV/772
      Nom, qualité: (M.) Cambiaso, Andre Antoine.
      Nom, qualité: (M.) Brignole, Joseph Marie.
    - Vente, maison, Paris (Paris) rue Bergere., 1er juin 1761; MC/ET/XV/772
      Nom, qualité: (M.) Lenorman de Mezieres, Joseph Florent.
    - Bail, maison, Paris (Paris) rue Montorgueil., 3 juin 1761; MC/ET/XV/772
      Nom, qualité: (M.) Billeheu, Nicolas.
      Profession: contrôleur de la monnaie, Paris.
      Profession: perruquier, Paris
    - Inventaire après décès., 3 juin 1761; MC/ET/XV/772
      Nom, qualité: (M.) Naquet, Barthelemy.
      Profession: loueur de carrosses, Paris
    - Union de créanciers, transaction., 3 juin 1761; MC/ET/XV/772
      Nom, qualité: (M.) Simonnet, Jacques (écuyer).
    - Convention., 3 juin 1761; MC/ET/XV/772
      Nom, qualité: (Mme ou Mlle) Maillet de Batilly, Charlotte Francoise.
      Nom, qualité: (M.) Roussel de Courcy, Jacques Louis Francois (marquis, Courcy), Courcy.
      Nom, qualité: (M.) Laborde de Labrosse de, Jean Francois.
    - Mainlevée., 5 juin 1761; MC/ET/XV/772
      Nom, qualité: (M.) Cambault, Pierre Louis.
      Profession: macon (maître), Paris.
      Nom, qualité: (M.) Trichet (bourgeois, Paris), Paris
    - Procuration rente publique, dépôt., 5 juin 1761; MC/ET/XV/772
      Nom, qualité: (M.) Rolin, Pierre (bourgeois, Troyes), Troyes (Aube).
    - Bail, boutique, Paris (Paris) rue Greneta., 5 juin 1761; MC/ET/XV/772